【裁判字號】    97,訴,1196
【裁判日期】    970930
【裁判案由】    毒品危害防制條例
【裁判全文】
臺灣板橋地方法院刑事判決              97年度訴字第1196號
公  訴  人  臺灣板橋地方法院檢察署檢察官
被      告  甲○○
上列被告因違反毒品危害防制條例案件，經檢察官提起公訴（97
年度毒偵字第1543號），被告於準備程序中就被訴事實為有罪之
陳述，經本院合議庭裁定由受命法官獨任進行簡式審判程序，並
判決如下：
    主  文
甲○○施用第一級毒品，處有期徒刑捌月，扣案之第一級毒品海
洛因壹包（驗前淨重零點零陸公克，驗後淨重零點零伍捌貳公克
）沒收銷燬之，扣案之第一級毒品海洛因包裝袋壹個沒收之。
    事  實
一、甲○○前於民國95年間，因施用毒品案件，經依臺灣士林地
    方法院以95年度毒聲字第5 號裁定施以觀察、勒戒後，認有
    繼續施用毒品傾向，復依臺灣士林地方法院以95年度毒聲字
    第320 號裁定令入戒治處所施以強制戒治。嗣因已執行強制
    戒治6 個月以上，經戒治所評定戒治處遇成效為合格，已無
    繼續戒治之必要，乃於96年4 月18日經停止處分出監。詎甲
    ○○於前開強制戒治執行完畢釋放後5 年內，仍不知悔改，
    復基於施用第一級毒品海洛因之犯意，於97年1 月28日下午
    4 時至6 時間某時，在臺北縣三重市○○○路84號旁之巷子
    內，以針筒注射之方式，施用第一級毒品海洛因。嗣於97年
    1 月28日晚間8 時30分許，在臺北縣三重市○○○路84號前
    ，為警查獲，並扣得其所有預備供以施用之第一級海洛因1
    包（驗前淨重0.06公克、驗後淨重0.0582公克），並經採集
    其尿液送驗結果，呈鴉片類（可待因、嗎啡）陽性反應，始
    悉上情。
二、案經臺北縣政府警察局三重分局報請臺灣板橋地方法院檢察
    署檢察官偵查起訴。
    理  由
一、本案被告甲○○所犯係死刑、無期徒刑、最輕本刑為3 年以
    上有期徒刑以外之罪，其於準備程序就前揭被訴事實為有罪
    之陳述，經受命法官告知簡式審判程序之旨，並聽取其與公
    訴人之意見後，本院認無不得或不宜改依簡式審判程序進行
    之情事，依刑事訴訟法第273 條之1 第項、第284 條之1規
    定，裁定本案由受命法官獨任進行簡式審判程序，合先敘明
    。
二、查被告前於95年間，因施用毒品案件，經依臺灣士林地方法
    院以95年度毒聲字第5 號裁定施以觀察、勒戒後，認有繼續
    施用毒品傾向，復依臺灣士林地方法院以95年度毒聲字第32
    0 號裁定令入戒治處所施以強制戒治。嗣因已執行強制戒治
    6 個月以上，經戒治所評定戒治處遇成效為合格，已無繼續
    戒治之必要，乃於96年4 月18日經停止其處分出監等情，有
    臺灣高等法院被告前案紀錄表1 份在卷可稽。是被告前曾因
    施用毒品案件，經裁定令入戒治處所施以強制戒治，其於前
    揭強制戒治執行完畢釋放後5 年內，再犯本案施用毒品案件
    ，業已符合毒品危害防制條例第23條第2 項規定「於強制戒
    治執行完畢釋放後，五年內再犯施用毒品之罪」之起訴要件
    ，依法應予追訴論科。
三、上揭犯罪事實，業據被告於偵訊及本院審理時供認不諱，且
    其為警採集之尿液，經送請臺灣檢驗科技股份有限公司檢驗
    結果，亦呈鴉片類（可待因、嗎啡）陽性反應乙情，有該公
    司濫用藥物檢驗報告、臺北縣政府警察局三重分局查獲毒品
    案件被移送者姓名、代碼對照表各1 份在卷可資佐證。另扣
    案之白粉1 包，經送請交通部民用航空局航空醫務中心檢驗
    結果，亦呈第一級毒品海洛因陽性反應（驗前淨重0.06公克
    、驗後淨重0.0582公克），此有該醫務中心毒品鑑定書1 紙
    在卷可參，足徵被告任意性之自白與事實相符，應堪採信。
    本案事證已臻明確，被告犯行，堪以認定，應依法論科。
四、按海洛因屬毒品危害防制條例第2 條第2 項第1 款所定之第
    一級毒品，不得非法持有、施用。是核被告所為，係犯毒品
    危害防制條例第10條第1 項之施用第一級毒品。被告持有第
    一級毒品海洛因進而施用，其持有海洛因之低度行為，應為
    施用之高度行為所吸收，不另論罪。爰審酌被告施用毒品足
    以戕害身心健康，滋生其他犯罪，惡化社會治安，其經觀察
    、勒戒、強制戒治後，仍再度施用毒品，顯見其戒毒之意志
    不堅，自制力不佳，應有入監矯治之必要。惟念其施用毒品
    ，戕害己身，本質上屬於病患性行為，且犯後已坦承犯行，
    態度良好等一切情狀，量處如主文所示之刑。扣案之海洛因
    1 包（驗前淨重0.06公克，驗後淨重0.0582公克）為查獲之
    第一級毒品，已如前述，應依毒品危害防制條例第18條第1
    項前段規定，併予宣告沒收銷燬之。至因鑑驗耗盡之海洛因
    既已滅失，自無庸再為沒收銷燬之諭知。另扣案之包裝袋1
    個，為被告所有用以盛裝上開海洛因之物，此據被告供承在
    卷，爰依刑法第38條第1 項第2 款規定，宣告沒收。
據上論斷，應依刑事訴訟法第273 條之1 第1 項、第299 條第1
項前段，毒品危害防制條例第10條第1 項、第18條第1 項前段，
刑法第11條、第38條第1 項第2 款，判決如主文。
本案經檢察官靳開聖到庭執行職務。
中    華    民    國    97    年    9     月    30    日
                  刑事第五庭    法  官  謝梨敏
以上正本證明與原本無異。
                                書記官  林壯隆
中    華    民    國    97    年    9     月    30    日
附錄本判決論罪之法條：
毒品危害防制條例第10條
施用第1級毒品者，處6月以上5年以下有期徒刑。
施用第2級毒品者，處3年以下有期徒刑。


司法院資訊處製作；財團法人民間司法改革基金會備份。
